【裁判字號】    95,易,2005
【裁判日期】    951025
【裁判案由】    毒品危害防制條例
【裁判全文】
臺灣臺北地方法院刑事判決              95年度易字第2005號
    公  訴  人  臺灣臺北地方法院檢察署檢察官
    被      告  甲○○
    選任辯護人  黃英哲律師
                楊汝滿律師
上開被告因違反毒品危害防制條例案件，經檢察官提起公訴（九
十五年度偵字第六八一四號），因被告於本院準備程序中就被訴
事實為有罪之陳述，經本院合議庭裁定改進行簡式審判程序，本
院判決如下：
    主  文
甲○○持有第二級毒品達一定數量，處有期徒刑捌月，緩刑參年
，緩刑期內付保護管束。
扣案含第二級毒品ＭＤＭＡ成分之藥丸玖拾伍顆（驗餘淨重共貳
拾伍點柒陸柒壹公克）均沒收銷燬。
    事  實
一、甲○○明知ＭＤＭＡ為毒品危害防制條例公告管制之第二級
    毒品，竟基於持有第二級毒品ＭＤＭＡ之犯意，於民國九十
    五年三月二十五日凌晨一時二十分許，在臺北市市○○道○
    段五一號前，自真實姓名年籍不詳綽號「小黑」成年男子處
    收受含第二級毒品ＭＤＭＡ成分之藥丸九十五顆（淨重共二
    十六點三三三三公克，驗餘淨重共二十五點七六七一公克）
    ，並藏放在其駕駛之車牌號碼三Ｅ—八七一七號自用小客車
    駕駛座左側凹槽置物欄內以持有上開藥丸。嗣於當日凌晨一
    時五十分許，在上開地點為警當場查獲，並扣得上開藥丸九
    十五顆及含第三級毒品愷他命成分之粉末物一包（驗餘淨重
    共二十四點五四公克），始查悉上情。
二、案經臺北政府警察局松山分局報請臺灣臺北地方法院檢察署
    檢察官偵察起訴。
    理  由
一、上開犯罪事實，業經被告甲○○於本院審理中坦白承認，核
    與證人即查獲警員陳宥任、吳振融、趙俊明、鄭亦瑄證述情
    節大致相符，而扣案之藥丸九十五顆，經送憲兵司令部刑事
    鑑識中心鑑驗，含第二級毒品ＭＤＭＡ成分，淨重二十六點
    三三三三公克，驗餘淨重共二十五點七六七一公克，有憲兵
    司令部刑事鑑驗中心所發九十五年五月十五日（九五）安鑑
    字第○○八○六號鑑驗通知書在卷可稽，且被告為警查獲當
    天採得之尿液經送臺灣檢驗科技股份有限公司以酵素免疫分
    析法初篩，呈ＭＤＭＡ類陰性反應，此有該公司出具之濫用
    藥物檢驗報告在卷可佐，被告僅持有而無施用第二級毒品之
    自白與事實相符，本件事證明確，被告犯行堪以認定。
二、查被告行為後，刑法業經立法院通過修正，於九十四年二月
    二日經總統公布修正，並自九十五年七月一日生效，毒品危
    害防制條例第十一條第二項罰金刑部分，因刑法第三十三條
    第五款之修正，上開規定法定刑之最低法定刑度提高為新臺
    幣一千元，經比較上開法律變更之情形，以九十五年七月一
    日修正生效前之規定對於被告較為有利，依據修正後刑法第
    二條第一項前段之規定，即應適用九十五年七月一日修正生
    效前之上開刑法規定，合先敘明。至於刑法第七十四條關於
    緩刑之規定，因本案被告行為時係在九十五年七月一日前，
    依據最高法院九十五年度第八次刑事庭會議決議，應適用九
    十五年七月一日修正生效之緩刑規定；另關於緩刑期內付保
    護管束部分，依據修正後刑法第二條第二項之規定，應適用
    九十五年七月一日修正生效之相關規定，併此敘明。
三、查ＭＤＭＡ，係毒品危害防制條例第二條第二項第二款所規
    定之第二級毒品，故核被告所為，係犯毒品危害防制條例第
    十一條第二項之持有第二級毒品罪。本案被告查獲時持有之
    第二級毒品ＭＤＭＡ淨重達二十六點三三三三公克，顯逾行
    政院依毒品危害防制條例第十一條第四項所定「轉讓持有毒
    品加重其刑之數量標準」第二條第一項第二款之第二級毒品
    淨重十公克以上之規定，應依毒品危害防制條例第十一條第
    四項之規定加重其刑。爰審酌被告於本院審理中坦白承認犯
    行，並表示悔意，犯後態度良好，現仍在學就讀，成績亦稱
    良善，有相關成績資料在卷可參，兼衡其犯罪動機、智識程
    度、犯罪手段及扣案毒品之數量等情狀，量處如主文所示之
    刑。又被告前未曾受有期徒刑以上刑之宣告，素行尚佳，有
    臺灣高等法院被告前案紀錄表一份在卷可稽，而被告年紀甚
    輕，且於本院審理中業已表示悔意，信其經此次偵查、審判
    程序後，當能知所警惕而無再犯之虞，本院因認所宣告之刑
    ，以暫不執行為適當，依修正後刑法第七十四條第一項第一
    款之規定諭知緩刑如主文所示，以啟自新。惟為使行為偏差
    之被告得以記取教訓，建立正確之法律觀念，並由國家機關
    適時提供予必要之身心協助、輔導及督促，爰併依修正後刑
    法第九十三條第一項之規定宣告緩刑期內付保護管束，俾由
    執行機關能予適當督促，並由觀護人給予適當之協助及指導
    。另扣案含第二級毒品ＭＤＭＡ成分之藥丸九十五顆（驗餘
    淨重共二十五點七六七一公克），為查獲之第二級毒品，應
    依毒品危害防制條例第十八條第一項前段之規定宣告併與沒
    收銷毀。至於本案另扣得含第三級毒品愷他命成分之粉末物
    一包，與本案並無關係，依據從刑附隨主刑之原則，本院自
    無從併與宣告沒收。
據上論斷，依刑事訴訟法第二百七十三條之一第一項、第二百九
十九條第一項前段，毒品危害防制條例第十一條第二項、第四項
、第十八條第一項前段，修正後刑法第十一條前段、第二條第一
項前段、第二項、第七十四條第一項第一款、第九十三條第一項
，判決如主文。
本案經檢察官廖舒屏到庭執行職務
中    華    民    國    95    年    10    月    25    日
                        臺灣臺北地方法院刑事第八庭
                            法  官  唐于智
上正本證明與原本無異。
如不服本判決，應於判決送達後10日內向本院提出上訴狀 。
                            書記官  李玟郁
中    華    民    國    95    年    10    月    30    日
附錄本案論罪法條
毒品危害防制條例第11條第2項、第4項
持有第二級毒品者，處二年以下有期徒刑、拘役或新臺幣三萬元
以下罰金。
持有毒品達一定數量者，加重其刑至二分之一，其標準由行政院
定之。


司法院資訊處製作；財團法人民間司法改革基金會備份。
